臺灣高等法院高雄分院刑事判決　　　　 96年度上易字第737號
上　訴　人
即　被　告　乙○○
上列上訴人因竊盜等案件，不服臺灣高雄地方法院96年度易字第
782 號中華民國96年5 月30日第一審判決（起訴案號：臺灣高雄
地方法院檢察署95年度偵字第32158 號），提起上訴，本院判決
如下：
    主  文
原判決關於乙○○部分撤銷。
乙○○共同攜帶兇器竊取電線，累犯，處有期徒刑壹年肆月，減
為有期徒刑捌月。
    事  實
一、乙○○前於92年間，因違反毒品危害防制條例案件，經原審
    以92年度簡字第5143號判處有期徒刑6 月確定，嗣於同年10
    月5 日執行完畢，翌日出監。詎仍不知悔改，又與已判刑確
    定之甲○○共同基於意圖為自己不法所有之犯意聯絡，於95
    年8 月30日23時許，先提供其所有之機車1 輛供甲○○乘騎
    前往高雄縣甲仙鄉○○村○○○道路，推由甲○○持不詳人
    士所有，客觀上足以危害他人之生命、身體、安全之剪刀及
    鐵條（未扣案），將鐵條置入電線桿孔洞中，攀爬至臺電公
    司所有桿號班芝分11左4 號電線桿上，以剪刀剪斷銅玻璃電
    線22平方類之電纜線約30公尺，得手後將該批電纜線載往高
    雄縣甲仙鄉寶隆村林嵿巷山區之某芒果園內藏匿。同年9 月
    2 日清晨，再由乙○○駕駛租來之小客車載甲○○前往上址
    ，共同將竊得之電纜線予以剝皮。嗣於同日上午9 時許，2
    人持已剝去外皮之電纜線，開車前往址設屏東縣里港鄉○○
    村○○路1 號和三資源回收場，於準備變賣時，為警查獲，
    始悉上情。
二、案經臺電公司訴由高雄縣政府警察局旗山分局報請臺灣高雄
    地方法院檢察署檢察官偵查起訴。
    理  由
一、訊據上訴人即被告乙○○矢口否認有前開竊盜犯行，辯稱：
    我沒有和甲○○一起去偷電纜線，但有和他一起將電纜線剝
    皮，並開車載甲○○前往和三資源回收場要變賣銅線，並無
    竊盜之情事云云。
二、惟查上開事實，業據證人即告訴代理人羅平錠於偵查中結證
    甚詳，核與證人即共犯甲○○於本院審理時結證：乙○○知
    道我要去偷台電電線，把機車借給我去剪電線。去剪電線前
    我們2 人講好，我先去剪電線，然後再一起去剝皮，再將電
    線拿到回收場變賣，賣的錢是要共同花用等情相符（見本院
    96年8 月30日審判筆錄）。並有贓物認領保管單1 紙在卷可
    稽。由上觀之，本件竊盜犯行，係由被告與甲○○事先謀議
    ，由被告提供機車，推由甲○○前往竊取電線，再一起剝皮
    ，將銅線持往和三資源回收場變賣，且約定賣得的款項共同
    花用，足見被告與甲○○間，就本件之竊盜之犯行，有犯意
    的聯絡及行為的分擔，至為明確。綜上所述，被告所辯上情
    ，無非卸責之詞，不足採信。本件事證明確，被告之犯行，
    堪以認定。
三、按刑法第321 條第1 項第3 款之攜帶兇器竊盜罪，其所稱兇
    器，其種類並無限制，凡客觀上足對人之生命、身體、安全
    構成威脅，具有危險性之兇器均屬之，且祇須行竊時攜帶此
    種具有危險性之兇器為已足，並不以攜帶之初有行兇之意圖
    為必要（最高法院79年臺上字第5253號判例意旨參照）。查
    被告等持以行竊之鉗子、剪刀、鐵條，雖未扣案，然上開器
    具既可剪斷電線，並足以支撐共同被告甲○○體重，供其插
    入電線桿之孔洞中循序攀登電線桿，當係金屬材質，質地堅
    硬，若持之對人攻擊，對人之生命、身體、安全具有危害危
    險性，應屬兇器。查被告損壞電線之行為，係違反電業法第
    105 條之規定，依該條規定，應依刑法之規定，從重處罰，
    核被告所為，係犯刑法第321 條第1 項第3 款之攜帶兇器竊
    盜罪處斷。被告與甲○○間，就上開竊盜犯行，有犯意之聯
    絡及行為之分擔，均為共同正犯。被告前於92年間，因違反
    毒品危害防制條例案件，經原審以92年度簡字第5143號判處
    有期徒刑6 月確定，而於同年10月5 日執行完畢，翌日出監
    ，此有臺灣高等法院被告前案紀錄表在卷可參，其於有期徒
    刑執行完畢後5 年內，再故意犯本案有期徒刑以上之罪，為
    累犯，應依刑法第47條第1 項規定加重其刑。
四、原審予以被告論科，固非無見，惟查(一)本件竊盜係由被告與
    甲○○謀議，推由甲○○1 人下手行竊，已如前述，而原判
    決認被告與甲○○一起竊取電纜線，即有認定事實違誤之失
    ，自有未合。(二)被告之犯罪時間在96年4 月24日以前，依96
    年罪犯減刑條例第2 條第1 項第3 款規定，應減其刑期二分
    之一，原審未及審酌，亦有未合。被告上訴意旨，仍執前詞
    ，否認犯罪，固無足取，然原判決既有上述可議，自應由本
    院將原審此部分判決撤銷改判。審酌被告素行非佳，此有臺
    灣高等法院被告前案紀錄表在卷足憑，竟不知警惕自持，復
    犯本案竊盜罪，所犯影響民眾用電品質，危害公共安全，並
    損及臺電公司供電信譽，犯後否認犯行，態度不佳等一切情
    狀，仍量處有期徒刑1 年4 月，減為有期徒刑8 月。又被告
    與共犯甲○○用以竊盜之工具，均未據扣案，無從認定是否
    業經丟棄，於本案亦無證據足資證明係被告等所有之物，無
    從併予宣告沒收，附此敘明。
據上論斷，應依刑事訴訟法第369 條第1 項前段、第364 條、第
299 條第1 項前段，電業法第105 條，刑法第11條、第28條、第
321 條第1 項第3 款、第47條第1項 ，中華民國96年罪犯減刑條
例第2 條第1 項第3 款、第7 條，判決如主文。
本案經檢察官林慶宗到庭執行職務。
中　　華　　民　　國　　96　　年　　9 　　月　　27　　日
                  刑事第三庭    審判長法  官  周賢銳
                                      法  官  黃仁松
                                      法  官  謝宏宗
以上正本證明與原本無異。
本件不得上訴。
中　　華　　民　　國　　96　　年　　9 　　月　　28　　日
　　　　　　　　　　　　　　　　　　　書記官  熊惠津
附錄本件論罪科刑法條：
電業法第105條
竊盜或損壞電桿、電線、變壓器或其他供電設備者，依刑法之規
定從重處罰。
刑法第321條第1項第3款
犯竊盜罪而有下列情形之一者，處6 月以上5 年以下有期徒刑：
三、攜帶兇器而犯之者。
